臺灣桃園地方法院刑事判決
111年度易字第59號
公  訴  人  臺灣桃園地方檢察署檢察官
被      告  強祐翔


選任辯護人  劉宗源律師（法扶律師）
被      告  劉敏英


選任辯護人  何念修律師（法扶律師）
上列被告因竊盜案件，經檢察官聲請簡易判決處刑（109年度偵
字第36023號、110年度偵字第750號），本院認不宜簡易判決處
刑（原案號：110年度桃簡字第661號），改依通常程序審理，判
決如下：
    主  文
強祐翔犯如附表一「罪名及宣告刑」欄所示之罪，各處如附表一
「罪名及宣告刑」欄所示之刑。所處拘役部分，應執行拘役伍拾
日，如易科罰金，以新臺幣壹仟元折算壹日。
劉敏英無罪。
    事  實
一、強祐翔分別為下列犯行：
（一）意圖為自己不法之所有，基於竊盜之犯意，於如附表二編
      號1「時間」欄所示之時間，前往位於桃園市○○區○○○路00
      0○0號由謝永慶管領之統一超商廣智門市（下稱統一超商
      廣智門市），徒手竊取貨架上如附表二編號1「竊得物品
      」欄所示之商品，得手後，旋即逃逸。
（二）意圖為自己不法之所有，基於竊盜之犯意，於如附表二編
      號2「時間」欄所示之時間，前往統一超商廣智門市，徒
      手竊取貨架上如附表二編號2「竊得物品」欄所示之商品
      ，得手後，旋即逃逸。　　　
（三）意圖為自己不法之所有，基於竊盜之犯意，於如附表二編
      號3「時間」欄所示之時間，前往統一超商廣智門市，徒
      手竊取貨架上如附表二編號3「竊得物品」欄所示之商品
      ，得手後，旋即逃逸。嗣因謝永慶發現商品短少，調閱監
      視器後報警處理，始查悉上情。
（四）意圖為自己不法之所有，基於竊盜之犯意，於民國109年1
      0月4日晚間6時許，前往桃園市○○區○○路000號家樂福量販
      店經國店（下稱家樂福經國店），先挑選、物色商品後，
      徒手將貨架上擺放如附表三「竊得物品」欄所示之商品，
      部分藏放入隨身肩背包包，部分則提在手上，並藉櫃檯結
      帳顧客掩護，從無人看管之結帳通道走出賣場而竊取得手
      。嗣經上址賣場員工發現遭竊，上前攔阻及通知安全課林
      金明報警處理，而當場查獲。
二、案經謝永慶訴由桃園市政府警察局龜山分局、林金明訴由桃
    園市政府警察局桃園分局報告偵辦。
    理  由
甲、有罪部分（即被告強祐翔）
壹、程序方面
一、被告以外之人於審判外之言詞或書面陳述，除法律有規定者
    外，不得作為證據，刑事訴訟法第159條第1項固定有明文。
    又按當事人、代理人或辯護人於法院調查證據時，知有第15
    9條第1項不得為證據之情形，而未於言詞辯論終結前聲明異
    議者，視為有前項之同意，同法第159條之5第2項亦有明文
    。本案判決所引用具傳聞性質之各項證據資料，業據被告強
    祐翔、辯護人於本院審理中，就檢察官所提證據之證據能力
    均表示同意有證據能力，且經本院於審判期日依法踐行調查
    證據程序，檢察官、被告強祐翔及辯護人於言詞辯論終結前
    ，亦均未聲明異議，本院審酌結果，認上開證據資料製作時
    之情況，尚無違法不當及證明力明顯過低之瑕疵，亦認為以
    之作為證據，應屬適當，依上開規定，應認有證據能力。
二、本判決所引用其餘所依憑判斷之非供述證據，亦無證據證明
    係違反法定程序所取得，或其他不得作為證據之情形，依刑
    事訴訟法第158條之4規定之反面解釋，亦均有證據能力。
貳、實體方面
一、事實欄一、（一）至（三）部分：訊據被告強祐翔對於上開
    事實欄一、（一）至（三）所載之犯罪事實坦承不諱，核與
    證人即告訴人謝永慶於警詢時所述情節相符（見110年度偵
    字第750號卷第21至31頁），且有監視器錄影畫面翻拍照片
　　、車輛詳細資料報表、統一超商訂貨庫存調整記錄差異表、
    統一超商短少鮮食明細表在卷可稽（見110年度偵字第750號
    卷第35至55、57、61至73頁），是被告強祐翔此部分自白核
    與事實相符，其此部分犯行應堪認定。
二、事實欄一、（四）部分：訊據被告強祐翔固坦承於事實欄一
    、（四）所載時間，前往家樂福經國店，且攜帶如附表三所
    示之商品未結帳即走出該店地下1樓結帳櫃臺等情，惟矢口
    否認有何此部分之竊盜犯行，辯稱：我與被告劉敏英及小孩
    前往家樂福經國店，先在1樓購買洗衣機1臺並結帳後，該店
    有贈送價值新臺幣（下同）2600元之商品折價券，我們打算
    用該商品折價券購買生活用品，所以就去挑選商品，我把如
    附表三所示之商品放在我隨身包包或拿在手上，挑選完之後
    ，我打算穿越地下1樓的結帳區，前往1樓之家電櫃臺，與打
    算購買的冷凍櫃一起結帳，但還沒抵達1樓，就被店員攔下
    ，我沒有打算要竊盜云云。經查：
（一）被告強祐翔、劉敏英於109年10月4日下午，前往家樂福經
      國店，被告強祐翔挑選如附表三所示之商品後，將商品自
      貨架上取下後，部分放在隨身側背包，部分則提在手上，
      並未在該店地下1樓櫃臺結帳，即逕自穿越結帳櫃臺，步
      行走出賣場，嗣於搭乘手扶梯往該店1樓方向時，經該店
      店員攔阻等情，經證人即家樂福經國店安全課助理林金明
      於警詢及本院審理中證述屬實，且有桃園市政府警察局桃
      園分局扣押筆錄、扣押物品目錄表、家樂福股份有限公司
      交易明細、監視錄影畫面翻拍照片及扣押物照片、臺灣桃
      園地方檢察署檢察官勘驗筆錄、本院勘驗筆錄及監視錄影
      畫面擷圖、家樂福經國店地下1樓平面圖在卷可稽（109年
      偵字第36023號卷第23至29、55、61至74、121至125頁、
      易字卷第169至196、205頁），且為被告強祐翔所自承，
      足認被告強祐翔確實將如附表三所示，原由家樂福經國店
      所持有之商品，未經結帳即攜出賣場。
（二）次參諸被告強祐翔與劉敏英及其子女一同前往家樂福經國
      店，被告強祐翔挑選如附表三所示之商品後，卻刻意不使
      用購物車或提籃，逕將商品置於肩背包包內，與一般購物
      者之選購行為有異，顯有刻意迴避監督，而將該肩背包包
      內之商品納為己有之情。況被告強祐翔經詢之不使用購物
      車之原因，其辯稱：係因當日人潮眾多，已無購物車可以
      使用云云，此卻與被告劉敏英所稱：是因為我有潔癖，覺
      得賣場購物車很髒，所以我從來不使用購物車云云（見易
      字卷第295頁），迥然不同，況證人林金明於本院審理中
      亦證稱：家樂福經國店從未有沒有購物車可用之情況等語
      （見易字卷第156頁），足見被告強祐翔前開所辯並無足
      採，堪認其係以上述藏放在肩背包包內之隱蔽方式掩人耳
      目，並將之攜出家樂福經國店賣場，於主觀上確有不法所
      有之意圖甚明。
（三）被告強祐翔雖又辯稱：其當時是要前往1樓家電區，與所
      欲購買之冷凍櫃一起結帳云云。惟查，被告強祐翔於警詢
      時係先供稱：我只是忘記結帳，我忘記包包內有尚未結帳
      的商品云云，嗣後始改為上開辯詞，足見其前後所述不一
      ，其此部分辯詞已屬有疑。又家樂福經國店1樓雖設有家
      電櫃臺，然賣場內1樓與地下1樓間有內部手扶梯可以相通
      ，是以，位於地下1樓之顧客尚未結帳前，如要前往賣場1
      樓，本無庸穿越地下1樓結帳櫃臺離開賣場區域，再由賣
      場外進入1樓賣場，而係直接搭乘內部電梯直達賣場1樓即
      可一節，業據證人林金明於本院審理中證述甚詳（易字卷
      第141至158頁），且有家樂福經國店平面圖及現場照片在
      卷可稽（見易字卷第205、269至273頁），況被告強祐翔
      前於108年12月28日曾在家樂福經國店行竊一情，為被告
      強祐翔於本院審理中自陳，足見其已非初次前往家樂福經
      國店，被告強祐翔本件捨內部手扶梯不搭，明知身上多有
      有商品未結帳，仍執意穿越結帳櫃臺離開賣場區域，其上
      開所辯實與常情相悖，難以採信。又觀諸被告強祐翔所提
      出其所稱當日在家樂福經國店購買洗衣機後，該店所贈與
      之折價券（見桃簡卷第85頁），該折價券載明：購買賣場
      內「家電商品」即可折抵現金2600元等語，亦即購買如附
      表三所示之商品均無法使用該折價券，則被告強祐翔所稱
      要使用該折價券購買日用品云云，自屬無稽，且無將如附
      表三所示之商品攜至1樓與冷凍櫃一起結帳之必要。綜上
      ，足認被告強祐翔前揭所辯無非係臨訟杜撰之詞，均無足
      採。　
（四）至被告強祐翔之辯護人雖為被告強祐翔辯以：該賣場內部
      手扶梯位置偏僻，無法輕易發覺，被告強祐翔對於賣場不
      熟，不知有內部手扶梯可搭乘，又被告強祐翔走出結帳櫃
      臺後，還將商品放入紙箱內，與竊盜後多有掩人耳目迅速
      逃離之狀況不同云云，惟被告強祐翔已非初次前往家樂福
      經國店一節，已如前述，且衡諸被告強祐翔年已47歲，係
      多有社會經驗之成年人，對於擅自將未經結帳之商品攜出
      賣場，並非一般賣場所能容許之事，當知之甚詳，然被告
      強祐翔對於有無內部通道前往1樓未加以確認或詢問，逕
      自將如附表三所示之商品放入隨身包包內攜出賣場，此舉
      與常情及被告之社會經驗多有不符，又竊盜後非必然有迅
      速逃離之情形存在，被告強祐翔以紙箱裝載其竊得之商品
      離去，亦有偽以一般顧客以避免店員起疑之作用，辯護人
      上開所辯，均無從對被告強祐翔為有利之認定。
（五）綜上所述，被告強祐翔就事實欄、（四）部分所辯不足
      採信，本案事證明確，被告強祐翔犯行已堪認定，應依法
      論科。　　
三、論罪科刑：
（一）核被告強祐翔如事實欄、（一）至（四）所為，均係犯
      刑法第320條第1項之竊盜罪。被告強祐翔於密接時間，在
      同一地點竊取貨架上之商品，且侵害同一法益，各行為之
      獨立性極為薄弱，依一般社會健全觀念，在時間差距上，
      難以強行分開，在刑法評價上，視為數個舉動之接續施行
      ，合為包括之一行為予以評價，較為合理，論以接續犯。
      又其如事實欄、（一）至（四）所示之犯行，犯意各別
      ，行為互殊，應予分論併罰。　
（二）公訴意旨固主張被告強祐翔構成累犯，並請審酌依刑法第
      47條第1項、司法院大法官會議釋字第775號解釋意旨加重
      其刑云云，惟本院衡酌最高法院110年度台上大字第5660
      號刑事裁定意旨，認檢察官就被告強祐翔累犯加重其刑之
      事項，並未具體指出證明方法，致本院無從判斷被告強祐
      翔有無因加重本刑致生所受刑罰超過其所應負擔罪責之情
      形，爰不依累犯規定加重其刑。
（三）爰以行為人之責任為基礎，審酌被告強祐翔正值壯年，不
      思以正當方式取得財物，竟率爾竊取商店內之商品，足見
      其法治觀念不佳，且對他人財產權亦缺乏尊重，所為並不
      可取，考量被告強祐翔就如事實欄、（一）至（三）部
      分坦承犯行，且與告訴人謝永慶達成和解，就如事實欄
      、（四）部分犯後矢口否認犯行，更以前詞狡辯，以圖脫
      罪，未見悔悟之意，然所竊取之物，已扣案並返還家樂福
      經國店，兼衡其有多次竊盜之前科紀錄，此有臺灣高等法
      院被告前案紀錄表在卷可查，自陳從事搬運工及其家庭經
      濟狀況、犯罪手段、所竊得之財物價值等一切情狀，分別
      量處如附表一「罪名及宣告刑」欄所示之刑，並諭知易科
      罰金之折算標準，另就所處拘役部分，定其應執行之刑如
      主文所示，並諭知易科罰金之折算標準。
四、按犯罪所得屬於犯罪行為人者，沒收之，於全部或一部不能
    沒收或不宜執行沒收時，追徵其價額，犯罪所得已實際合法
    發還被害人者，不予宣告沒收或追徵；宣告前2條之沒收或
    追徵，有過苛之虞、欠缺刑法上之重要性、犯罪所得價值低
    微，或為維持受宣告人生活條件之必要者，得不宣告或酌減
    之，刑法第38條之1第1項前段、第3項、第5項、第38條之2
    第2項分別定有明文。查本件如附表二所示之物雖屬被告強
    祐翔之犯罪所得，惟考量被告強祐翔業與告訴人謝永慶達成
    和解，被告強祐翔既已賠付告訴人謝永慶所受損失，顯已達
    沒收制度剝奪被告強祐翔犯罪利得之立法目的，故認若就被
    告強祐翔犯罪利得部分再予宣告沒收，恐有過苛之虞，爰依
    刑法第38條之2第2項之規定，不予宣告沒收之。至被告強祐
    翔就如附表三所示之物，均業經扣案後發還告訴人林金明，
    有贓物發還領據在卷為憑，爰依刑法第38條之1第5項規定不
    為沒收之諭知，併此敘明。
乙、無罪部分（即被告劉敏英）
壹、公訴意旨略以：被告劉敏英與被告強祐翔共同意圖為自己不
    法之所有，基於竊盜之犯意聯絡，於109年10月4日晚間6時3
    0分許，在桃園市○○區○○路000號由林金明管領之家樂福經國
    店賣場，被告強祐翔、劉敏英共同挑選商品，再由被告強祐
    翔徒手將貨架上擺放如附表三所示價值共計1萬7713元之商
    品，藏放入隨身側背包及手提，自櫃檯結帳顧客身後走出離
    開賣場之方式，竊取得手。嗣上址賣場員工發現遭竊，上前
    攔阻，通知告訴人即安全課林金明報警處理，當場查獲。因
    認被告劉敏英涉犯刑法第320條第1項之竊盜罪嫌。
貳、按犯罪事實應依證據認定之，無證據不得認定犯罪事實，刑
    事訴訟法第154條第2項定有明文。又不能證明被告犯罪者，
    應諭知無罪之判決，刑事訴訟法第301條第1項前段亦有明文
    。次按刑事訴訟採證據裁判原則，認定事實所憑之證據，須
    於通常一般之人均不致有所懷疑，達到確信其為真實之程度
    者，始足當之；倘其證明之程度，尚有合理之懷疑存在時，
    即不能遽為被告有罪之認定。而檢察官就被告犯罪事實，應
    負舉證責任，並指出證明之方法，被告則無自證無罪之義務
    ；倘檢察官所提出之證據，不足為被告犯罪之積極證明，或
    其指出之證明方法，無從說服法院形成被告犯罪之心證，即
    應為被告有利之認定，此觀諸刑事訴訟法第154條第2項、第
    161條第1項、第301條第1項規定即明（最高法院110年度台
    上字第4259號判決參照）。
參、公訴意旨認被告劉敏英涉犯上開罪嫌，無非係以被告強祐翔
    、劉敏英於警詢及偵查中之供述、證人林金明於警詢時之證
    述、桃園市政府警察局桃園分局扣押筆錄、扣押物品目錄表
    、交易明細、贓物發還領據、桃園市政府警察局桃園分局檢
    警聯繫公務電話紀錄請示單、扣案物暨監視器錄影擷取照片
    、檢察官勘驗筆錄等件為其主要論據。
肆、訊據被告劉敏英固坦承於上開時間，與被告強祐翔一同前往
    家樂福經國店購物一情，惟堅詞否認有何竊盜之犯行，辯稱
    ：我與被告強祐翔和小孩當天是要去買洗衣機和一些用品，
    我們先買完洗衣機後，後來去挑選商品，後來被告強祐翔說
    他要去結帳，我就到結帳區外面去等他，後來我看到小孩停
    下來看著一個地方，我去詢問小孩，小孩說有人把被告強祐
    翔攔下來，我帶著小孩先去廁所，後來被告強祐翔打來請我
    去拿小孩的藥，我就到家樂福經國店的休息室去找他，被告
    強祐翔將包包拿給我，我不知道裡面有未結帳之商品，後來
    還沒打開，就被叫回去把包包拿給警察等語。經查，被告強
    祐翔於上開時、地，挑選如附表三所示之商品後，或拿在手
    上，或放在隨身肩背包包內時，被告劉敏英係在被告強祐翔
    身旁一情，固為被告劉敏英所自承，且經本院勘驗監視錄影
    畫面屬實，有本院勘驗筆錄及監視錄影畫面擷圖在卷可稽。
    然查，被告2人於本院審理中均一致供稱被告強祐翔所竊取
    如附表三所示之商品，均係被告強祐翔所需之物品，且經本
    院勘驗卷附監視錄影畫面所示，未見被告劉敏英有何明確之
    竊盜行為分擔存在；復考量被告劉敏英縱有見到被告強祐翔
    將如附表三所示之商品放入其肩背包包中，惟其是否確知被
    告強祐翔業已存有竊盜之犯意，抑或推測其可能會去櫃臺結
    帳，卷內缺乏確實之證據資料以供調查，俾使本院達到被告
    劉敏英與被告強祐翔間有竊盜犯意聯絡之確實心證，尚難對
    被告劉敏英為不利之認定。至公訴意旨雖以：被告劉敏英於
    被告強祐翔遭查獲後，經強祐翔交付其裝有竊盜贓物之肩背
    包包離開，被告劉敏英明知該包包重量顯與其原僅裝藥品、
    水壺等物品重量有顯著差異，仍直接帶離而無確認或遲疑之
    情，認被告劉敏英當早已知悉其內所裝為竊取之贓物，而與
    被告強祐翔有竊盜之犯意聯絡等語，惟經本院勘驗被告強祐
    翔遭查獲後，在家樂福經國店休息室內之監視錄影畫面，被
    告劉敏英雖接過被告強祐翔所交付肩背包包後離開，然被告
    劉敏英於約5分鐘後，經員警請回休息室，並將肩背包包交
    予員警，員警自其內取出諸多未結帳之商品，足見被告劉敏
    英並未將其內贓物予以逕自丟棄、藏匿或處分，況參諸被告
    2人均供稱該包包內有小孩之藥品及水，是要請被告劉敏英
    自包包內取出先讓小孩吃藥等語，被告劉敏英將該包包取走
    之舉，實難以作為認定被告劉敏英共同竊盜之佐證。
伍、綜上所述，本案依公訴意旨所提出之證據，經本院調查結果
    ，尚不足使本院達於通常一般之人均不致有所懷疑，而得確
    信其為真實之程度，致使無從形成被告劉敏英有罪之確信，
    揆諸首揭說明，本件被告劉敏英被訴竊盜之犯行，要屬不能
    證明，自應為被告劉敏英無罪之諭知。
據上論斷，應依刑事訴訟法第299條第1項前段、第301條第1項前
段，刑法第320條第1項、第41條第1項前段、第51條第6款，刑法
施行法第1條之1第1項，判決如主文。
本案經檢察官吳建蕙聲請以簡易判決處刑，檢察官謝咏儒到庭執
行職務。
中　　華　　民　　國　　111 　年　　8 　　月　　11　　日
                  刑事第七庭  法　官　陳昭仁
以上正本證明與原本無異。
如不服本判決應於收受判決後20日內向本院提出上訴書狀，並應
敘述具體理由。其未敘述上訴理由者，應於上訴期間屆滿後20日
內向本院補提理由書(均須按他造當事人之人數附繕本)「切勿逕
送上級法院」。 

　　　　　　　　　　　　　　　書記官　洪郁筑
中　　華　　民　　國　　111 　年　　8 　　月　　12　　日




附錄本案論罪科刑法條全文：
中華民國刑法第320條
意圖為自己或第三人不法之所有，而竊取他人之動產者，為竊盜
罪，處5年以下有期徒刑、拘役或50萬元以下罰金。
意圖為自己或第三人不法之利益，而竊佔他人之不動產者，依前
項之規定處斷。
前二項之未遂犯罰之。

附表一
編號 對應之犯罪事實 罪名及宣告刑  1 如事實欄一、（一）所載 強祐翔犯竊盜罪，處拘役貳拾日日，如易科罰金，以新臺幣壹仟元折算壹日。  2 如事實欄一、（二）所載 強祐翔犯竊盜罪，處拘役貳拾日日，如易科罰金，以新臺幣壹仟元折算壹日。  3 如事實欄一、（三）所載 強祐翔犯竊盜罪，處拘役貳拾日日，如易科罰金，以新臺幣壹仟元折算壹日。  4 如事實欄一、（四）所載 強祐翔犯竊盜罪，處有期徒刑肆月，如易科罰金，以新臺幣壹仟元折算壹日。 
附表二
編號 時間 竊得物品 1 109年7月18日中午12時25分許 真飽涼麵1碗、21世紀沙拉1碗、豬肉水餃2盒、奮起湖便當1盒、牛肉燴飯1盒、雞排焗飯2碗、麻婆豆腐2碗、農夫十蔬沙拉2碗、剝皮辣椒湯1碗、韓式炸雞1包、博客香腸2條、飛魚卵蟹柳2條、大腸麵線2碗、紅燒牛肉1碗 2 109年7月27日中午12時4分許 真飽涼麵1碗、柚香沙拉1碗、奮起湖便當3盒、牛肉燴飯2盒、奮起湖雙拼2盒、麻婆豆腐2碗、農夫十蔬沙拉2碗、剝皮辣椒湯1碗、韓式炸雞1包、博客香腸2條、飛魚卵蟹柳2條、元進莊鴨賞2包、紅燒牛肉1碗 3 109年7月30日晚間11時28分許 真飽涼麵1碗、豬肉水餃2盒、辣味雞球2包、奮起湖便當1盒、牛肉燴飯1盒、奮起湖雙拼1盒、麻婆豆腐2碗、農夫十蔬沙拉1碗、剝皮辣椒湯1碗、韓式炸雞1包、博客香腸2條、飛魚卵蟹柳2條、元進莊鴨賞2包、紅燒牛肉1碗 
附表三
編號 竊得物品 1 冰淇淋汽水2公升2瓶 2 好聖地蜂蜜蘆薈6罐 3 白籣氏萃雞精1盒 4 老協珍熬雞精暖薑1盒 5 台鹽海洋鹼性離子水2瓶 6 CHU戀愛能量室内香1盒 7 風倍清浴廁用防臭劑5個 8 熊寶貝香氛袋7袋 9 潘婷奇蹟護色洗髮露1瓶 10 潘婷煥活洗髮露1瓶 11 極致洗髮精1瓶 12 潘婷煥活護髮素1瓶 13 潘婷奇蹟護色精華素1瓶 14 薇佳抗痘潔面乳3盒 15 薇佳洗卸慕絲1盒 16 薇佳抗痘菁露3盒 17 薇佳淡斑精華2盒 18 薇佳抗痘精華3盒 19 卡那薯條1盒 20 全天然洋芋片3包 21 天然海苔薯條1包